【裁判字號】    97,訴,2700
【裁判日期】    971008
【裁判案由】    違反毒品危害防制條例
【裁判全文】
臺灣彰化地方法院刑事判決              97年度訴字第2700號
公  訴  人  臺灣彰化地方法院檢察署檢察官
被      告  甲○○
                    （另案羈押於臺灣彰化看守所）
上列被告因違反毒品危害防制條例案件，經檢察官提起公訴（97
年度毒偵字第3176號），本院依簡式審判程序判決如下：
    主  文
甲○○施用第一級毒品，累犯，處有期徒刑玖月，扣案含有第一
級毒品海洛因殘渣而無法析離之殘渣袋肆個均沒收銷燬之，注射
針筒肆支及斜削鏟管肆支均沒收之；又施用第二級毒品，累犯，
處有期徒刑陸月，扣案之第二級毒品甲基安非他命壹包（毛重零
點五公克）沒收銷燬之，玻璃管貳支均沒收之。應執行有期徒刑
壹年貳月，扣案含有第一級毒品海洛因殘渣而無法析離之殘渣袋
肆個及第二級毒品甲基安非他命壹包（毛重零點五公克）均沒收
銷燬之，注射針筒肆支、斜削鏟管肆支及玻璃管貳支均沒收之。
    事  實
一、甲○○前於民國83年間，因違反肅清煙毒條例案件，經臺灣
    高等法院臺中分院以83年度上訴字第3492號判處有期徒刑3
    年2月確定，又於84年間，因違反肅清煙毒條例案件，經臺
    灣高等法院臺中分院以85年度上訴字第275號分別判處有期
    徒刑2年1月、3月，應執行有期徒刑2年2月確定，上開案件
    經入監接續執行後，於86年4月30日縮短刑期假釋出監付保
    護管束，嗣經撤銷假釋，入監執行殘刑有期徒刑3年3月4日
    ，並與其於87年間因違反槍砲彈藥刀械管制條例案件經法院
    確定判決判處之有期徒刑2年8月接續執行，於94年5月31日
    縮短刑期執行完畢。另其曾於95年間，因施用毒品案件，經
    臺灣臺中地方法院以95年度毒聲字第1387號裁定送勒戒處所
    施以觀察、勒戒，認有繼續施用毒品之傾向，復經臺灣臺中
    地方法院以96年度毒聲字第64號裁定令入戒治處所施以強制
    戒治，於96年12月18日強制戒治執行完畢釋放，並由臺灣臺
    中地方法院檢察署檢察官以97年度戒毒偵字第9號為不起訴
    處分確定。詎其仍不知悛悔，於前揭強制戒治執行完畢釋放
    後5年內，復基於施用第一級毒品海洛因之犯意，於97年6月
    5日某時許，在其位於臺中市○區○○路2之138號7樓之16居
    處，以將海洛因摻入香菸後點燃吸食之方式，施用第一級毒
    品海洛因1次；另基於施用第二級毒品甲基安非他命之犯意
    ，於上揭時、地，以將甲基安非他命置於玻璃吸食器內以火
    燒烤吸食煙霧之方式，施用第二級毒品甲基安非他命1次。
    嗣於97年6月6日7時50分許，為警在其上址居處查獲，並扣
    得第二級毒品甲基安非他命1包（毛重0.5公克）及其所有供
    其施用第一級毒品所用之注射針筒及斜削鏟管各4支、施用
    第二級毒品所用之玻璃管2支、含有第一級毒品海洛因殘渣
    而無法析離之殘渣袋4個【另扣得難認與其施用毒品有關之
    第一級毒品海洛因6包（合計淨重5.7公克、空包裝總重2.24
    公克）、未發現含法定毒品成分之白色粉末1包（淨重10.67
    公克、空包裝重0.75公克）、研磨器1個、磅秤1個、夾鍊袋
    1袋及行動電話2支等物，甲○○所涉犯販賣第一級毒品案件
    由本院審理中】，且經警採集其尿液送驗，結果呈嗎啡及甲
    基安非他命陽性反應，而悉上情。
二、案經彰化縣警察局移送臺灣彰化地方法院檢察署檢察官偵查
    起訴。
    理  由
一、本件被告甲○○所犯係死刑、無期徒刑、最輕本刑為3年以
    上有期徒刑以外之罪，其於準備程序就前揭被訴事實為有罪
    之陳述，經受命法官告知簡式審判程序之旨，並聽取其與公
    訴人之意見後，本院認無不得或不宜改依簡式審判程序進行
    之處，爰依刑事訴訟法第273條之1第1項、第284條之1，裁
    定本案由受命法官獨任進行簡式審判程序，合先敘明。
二、訊據被告甲○○對於上揭事實坦承不諱，且其於97年6月6日
    11時15分許為警採集之尿液送驗，結果呈嗎啡及甲基安非他
    命陽性反應，有彰化縣警察局刑警大隊偵三隊委託檢驗尿液
    代號與真實姓名對照認證單及詮昕科技股份有限公司濫用藥
    物尿液檢驗報告各1紙附卷可憑，並有注射針筒4支、斜削鏟
    管4支、玻璃管2支及含有第一級毒品海洛因殘渣而無法析離
    之殘渣袋4個等物扣案可佐，此外，扣案之白色結晶體1包（
    毛重0.5公克），係被告所有供其施用之第二級毒品甲基安
    非他命，業經被告供認在卷，且經警局依聯勤204廠製造之
    煙毒檢驗包試劑初步檢驗結果，呈安非他命反應，有彰化縣
    警察局查獲涉嫌毒品危害防制條例毒品初步檢驗報告單1紙
    在卷可參，足徵被告之任意性自白與事實相符，可以採信。
    又被告曾於95年間，因施用毒品案件，經臺灣臺中地方法院
    以95年度毒聲字第1387號裁定送勒戒處所施以觀察、勒戒，
    認有繼續施用毒品之傾向，復經臺灣臺中地方法院以96年度
    毒聲字第64號裁定令入戒治處所施以強制戒治，於96年12月
    18日強制戒治執行完畢釋放，並由臺灣臺中地方法院檢察署
    檢察官以97年度戒毒偵字第9號為不起訴處分確定等情，有
    臺灣高等法院被告前案紀錄表、臺灣彰化地方法院檢察署刑
    案資料查註紀錄表各1份在卷可參，本案事證明確，被告於
    強制戒治執行完畢釋放後，5年內再犯本件施用第一、二級
    毒品之犯行，洵堪認定，應予依法論科。
三、查海洛因、甲基安非他命分別係毒品危害防制條例第2條第2
    項第1款、第2款所稱之第一級、第二級毒品，依法均不得持
    有、施用。故核被告甲○○所為，係犯毒品危害防制條例第
    10條第1項之施用第一級毒品罪及同條第2項之施用第二級毒
    品罪。被告為施用毒品海洛因、甲基安非他命而持有之低度
    行為，各為其施用之高度行為所吸收，均不另論罪。又被告
    所犯上開施用第一級毒品及施用第二級毒品2罪間，犯意各
    別，行為互殊，應予分論併罰。被告前於83年間，因違反肅
    清煙毒條例案件，經臺灣高等法院臺中分院以83年度上訴字
    第3492號判處有期徒刑3年2月確定，又於84年間，因違反肅
    清煙毒條例案件，經臺灣高等法院臺中分院以85年度上訴字
    第275號分別判處有期徒刑2年1月、3月，應執行有期徒刑2
    年2月確定，上開案件經入監接續執行後，於86年4月30日縮
    短刑期假釋出監付保護管束，嗣經撤銷假釋，入監執行殘刑
    有期徒刑3年3月4日，並與其於87年間因違反槍砲彈藥刀械
    管制條例案件經法院確定判決判處之有期徒刑2年8月接續執
    行，於94年5月31日縮短刑期執行完畢，有臺灣彰化地方法
    院檢察署刑案資料查註紀錄表、臺灣高等法院被告前案紀錄
    表各1份在卷可考，其於5年以內故意再犯本件有期徒刑以上
    之2罪，均為累犯，應各依刑法第47條第1項之規定，加重其
    刑。爰審酌被告曾因施用毒品經強制戒治及刑之執行後，猶
    未能深切體認毒品危害己身之鉅，及早謀求脫離毒害之道，
    反而伺機再犯，未見有何收斂、警惕之意，無視於毒品對於
    自身健康之戕害及國家對於杜絕毒品犯罪之禁令，自有使其
    接受相當時期監禁以敦化性情之必要，惟念及被告犯後尚能
    坦承犯行，且施用毒品固戕害個人健康至深，然就他人權益
    之侵害仍屬有限，及其犯罪之動機、目的、手段、智識程度
    等一切情狀，分別量處如主文所示之刑，並定其應執行之刑
    ，以示懲儆。扣案之第二級毒品甲基安非他命1包（含與第
    二級毒品無從析離之包裝袋，毛重0.5公克）及被告供稱係
    其施用第一級毒品所剩含有第一級毒品海洛因殘渣而無法析
    離之殘渣袋4個，分係毒品危害防制條例第2條第2項第1、2
    款所定之第一、二級毒品，皆為違禁物，應均依同條例第18
    條第1項前段之規定，沒收銷燬之。扣案之注射針筒4支、斜
    削鏟管4支，係被告所有供其施用毒品海洛因所用之物，扣
    案之玻璃管2支，係被告所有供其施用毒品甲基安非他命所
    用之物，業經被告供明在卷，爰均依刑法第38條第1項第2款
    之規定宣告沒收如主文所示。至被告為警查獲時另扣得之第
    一級毒品海洛因6包（合計淨重5.7公克、空包裝總重2.24公
    克）、未發現含法定毒品成分之白色粉末1包（淨重10.67公
    克、空包裝重0.75公克）、研磨器1個、磅秤1個、夾鍊袋1
    袋及行動電話2支等物，均無法認定確係供被告施用毒品所
    用之物，參以被告因涉犯販賣第一級毒品罪嫌而由本院另案
    審理中，上述物品亦可能為另案證明犯罪之證物，是於本件
    爰不就上揭物品宣告沒收銷燬或沒收之，併此敘明。
據上論斷，應依刑事訴訟法第273條之1第1項、第299條第1項前
段，毒品危害防制條例第10條第1項、第2項、第18條第1項前段
，刑法第11條前段、第47條第1項、第51條第5款、第38條第1項
第2款，判決如主文。
本案經檢察官陳茂榮到庭執行職務。
中    華    民    國    97    年    10    月    8     日
                  刑事第二庭          法  官  尚安雅
以上正本證明與原本無異。
如不服本判決，應於判決送達後10日內，向本院提出上訴書狀，
上訴書狀應「敘述具體上訴理由」，並按他造當事人之人數附繕
本。「切勿逕送上級法院」。
中    華    民    國    97    年    10    月     9     日
                                      書記官   陳文俊
附錄本案論罪科刑法條全文：
毒品危害防制條例第10條
施用第一級毒品者，處 6 月以上 5 年以下有期徒刑。
施用第二級毒品者，處 3 年以下有期徒刑。


司法院資訊處製作；財團法人民間司法改革基金會備份。
